---
message: false
author: "Alberto Araujo"
date: "2024-04-08"
output:
  html_document: 
    theme: cosmo
    fig_width: 12
  message: FALSE
title: "Integração MongoDB e R: Airbnb"
editor_options: 
  chunk_output_type: inline
---

**Objetivo:** Integrar os dados de uma base contida no banco de dados MongoDB e realizar um Map Reduce somente com as funções nativas do mongo para identicar as seguintes questões:

1.  Total do número de avaliações dos quartos? E por faixa?
2.  Quantas propriedades possuem acomodações acima de 2?
3.  Quantas propriedades não aceitam nenhuma pessoa extra?

**Link do dataset:** <https://insideairbnb.com/get-the-data/>

```{r message=FALSE, warning=FALSE, include=FALSE}
# Ajustar as casas decimais
options(scipen = 999, digits = 4)

# Definir um espelho de CRAN
options(repos = "http://cran.rstudio.com/")
```

```{r message=FALSE, warning=FALSE, include=FALSE}
# Instalando os pacores necessários
utils::install.packages("devtools")
install.packages("mongolite")
install.packages("plotly")
```

```{r message=FALSE, warning=FALSE, paged.print=TRUE}
# Carregando as bibliotecas
library(devtools)
library(mongolite)
library(ggplot2)
library(dplyr)
library(plotly)
```

```{r}
# Criando a conexão com banco de dados

con <- mongolite::mongo(
  collection = 'airbnb',
  db = 'dbairbnb',
  url = 'mongodb://localhost:27017',
  verbose = FALSE,
  options = ssl_options()
)
```

```{r message=FALSE, warning=FALSE, include=FALSE}
# Visualizar a conexão
print(con)
```

```{r}
# Visualizar os dados
dados <- con$find()
head(dados,1)
```

```{r}
# Verifica o número de registros
con$count('{}')
```

```{r}
# Verificando o nome das variáveis (colunas)
names(dados)
```

```{r}
# Filtrando por query e fields no mongo
filtro <- con$find(
  query = '{"property_type":"House"}',
  fields = '{"name": true,"maximum_nights": true, "price": true, "_id": false}',
  sort = '{"price": -1}' # ordenar desc
)
head(filtro)
```

```{r}
# Contagem do número de visualizações dos quartos
resultado2 <- con$mapreduce(
  map = "function(){
          emit(Math.floor(this.number_of_reviews), 1)
        }",
  reduce = "function(id, counts){
          return Array.sum(counts)
          }"
)

names(resultado2) <- c('numero_reviews','contagem')

```

```{r fig.width=9.5, message=FALSE, warning=FALSE}
# Gerando o gráfico do número de visualizações por propriedades
fig <- plot_ly(resultado2, x = ~numero_reviews, y = ~contagem, type = 'bar',
        marker = list(color = 'rgb(158,202,225)',
                      line = list(color = 'rgb(8,48,107)',
                                  width = 1.5)))
fig <- fig %>% layout(title = "Número de avaliações por propriedadades",
         xaxis = list(title = "Total de Visualizações"),
         yaxis = list(title = "Contagem total"))

fig
```

1388 propriedades não obtiveram nenhuma visualização;

511 propriedades obtiveram pelo menos 1 visualização;

329 propriedades obtiveram pelo menos 2 visualizações.

```{r}
# Número de visualizações por faixa
resultado3 <- con$mapreduce(
  map = "function(){
            emit(Math.floor(this.number_of_reviews/100) * 100, 1)
            }",
  reduce = "function(id, counts){
    return Array.sum(counts)
  }"
)

names(resultado3) <- c('numero_reviews','contagem')
```

```{r fig.width=9.5, message=FALSE, warning=FALSE}
# Gerando o gráfico do número de visualizações por propriedades por faixa

fig <- plot_ly(resultado3, x = ~numero_reviews, y = ~contagem, type = 'bar',
        marker = list(color = 'rgb(158,202,225)',
                      line = list(color = 'rgb(8,48,107)',
                                  width = 1.5)))
fig <- fig %>% layout(title = "Número de visualizazções por faixa",
         xaxis = list(title = "Faixa de visualizações"),
         yaxis = list(title = "Contagem Total"))

fig
```

Resumo da análise:

-   5105 propriedades obtiveram entre 0 e 100 visualizações;

-   351 propriedades obtiveram entre 100 e 200 visualizações;

-   80 propriedades obtiveram entre 200 e 300 visualizações;

-   13 propriedades obtiveram entre 300 e 400 visualizações;

-   5 propriedades obtiveram entre 400 e 500 visualizações;

-   1 propriedade obteve 500 ou mais visualizações.

```{r}
# Quantas propriedades possuem o maior número de quartos? E a segunda maior?

resultado4 <- con$mapreduce(
  map = "function(){
          if (this.accommodates <= 100){
            emit(Math.floor(this.accommodates), 1)
          }
        }",
  reduce = "function(id, counts){
          return Array.sum(counts);
          }"
)

names(resultado4) <- c('numero_acomodações','contagem')
resultado4 <- resultado4[order(resultado4$numero_acomodações),]
resultado4
```

```{r fig.width=9.5}
# Plotagem das propriedades com maiores números de quartos
plot1 <- resultado4 %>% 
  plot_ly(
    x = ~numero_acomodações,
    y = ~contagem,
    type = 'bar',
    text = ~contagem,
    textposition = 'auto',
    marker = list(color = 'rgb(158, 202, 225)',
                  line = list(color = 'rgb(8, 48, 107)',
                              width = 1.5)
                  )
  ) %>% 
  layout(title = "Propriedades menos de 5 quartos",
         xaxis = list(title = "Número de quartos"),
         yaxis = list(title = "Total por número de quartos")
         )

plot1
```

2052 propriedades possuem 2 quartos e 1154 propriedades possuem 4 quartos, sendo a predominância do número de quartos

```{r}
# Quantas propriedades não aceita nenhuma pessoa extra?

resultado5 <- con$mapreduce(
  map = "function(){
            if (this.extra_people != 0){
              emit(this.extra_people, 1)
            }
        }",
  reduce = "function(id, counts){
          return Array.sum(counts);
          }"
)

names(resultado5) <- c('pessoas_extras','contagem')
resultado5 <- resultado5[order(resultado5$pessoas_extras),]
head(resultado5)
```

3135 das propriedades listadas não aceitam pessoas extras.
